【裁判字號】    97,訴,3397
【裁判日期】    971030
【裁判案由】    毒品危害防制條例
【裁判全文】
臺灣板橋地方法院刑事判決              97年度訴字第3397號
公  訴  人  臺灣板橋地方法院檢察署檢察官
被      告  乙○○
上列被告因違反毒品危害防制條例案件，由檢察官提起公訴（97
年度毒偵字第4886號），經本院合議庭裁定由受命法官獨任進行
簡式審判程序，判決如下：
    主  文
乙○○施用第一級毒品，累犯，處有期徒刑壹年，扣案內含微量
海洛因之殘渣袋陸個，均沒收銷燬，分裝袋肆拾肆個，均沒收；
又施用第二級毒品，累犯，處有期徒刑捌月，扣案吸食器壹組、
玻璃球壹個、分裝袋肆拾肆個，均沒收。應執行有期徒刑壹年陸
月，扣案內含微量海洛因之殘渣袋陸個，均沒收銷燬，分裝袋肆
拾肆個、吸食器壹組、玻璃球壹個，均沒收。
    事  實
一、乙○○有恐嚇、傷害、竊盜、違反毒品危害防制條例、贓物
    等前科，其中因違反毒品危害防制條例案件，於民國（下同
    ）93年11月5 日，經本院以93年度簡字第5052號刑事簡易判
    決判處有期徒刑6 月，93年11月27日判決確定；又因贓物案
    件，於94年5 月30日，經本院以94年度簡字第2287號刑事簡
    易判決判處拘役30日，94年7 月4 日判決確定。上開2 罪刑
    接續執行，刑期起算日期為94年10月11日，指揮書執行完畢
    日期為95年5 月10日。又其曾因施用毒品案件，於93年4 月
    14日，經本院以93年度毒聲字第687 號裁定送觀察、勒戒，
    嗣認有繼續施用毒品之傾向，於94年2 月25日，經本院以94
    年度毒聲字第342 號裁定令入戒治處所施以強制戒治，於94
    年10月11日停止處分出所（接續執行前開有期徒刑6 月、拘
    役30日），並於94年10月14日，經臺灣板橋地方法院檢察署
    官以94年度戒毒偵字第388 號為不起訴處分確定。詎乙○○
    猶不知悔悟，仍於前開強制戒治執行完畢釋放後，5 年內為
    下述犯行：（一）於97年5 月25日20時餘，在臺北縣新莊市
    ○○街110 巷2 號3 樓住處，以香菸沾取之方式施用海洛因
    1 次。（二）於97年5 月25日20時餘，在臺北縣新莊市○○
    街110 巷2 號3 樓住處，以自製吸食器施用甲基安非他命1
    次。嗣於同97年5 月26日3 時10分許，為警在臺北縣新莊市
    ○○街110 巷2 號3 樓查獲，並扣得其所有內含微量海洛因
    之殘渣袋6 個、分裝袋44個、吸食器1 組、玻璃球1 個。嗣
    經警採集其尿液送驗，結果呈鴉片類及安非他命類陽性反應
    而偵悉上情。
二、案經臺北縣政府警察局新莊分局移送臺灣板橋地方法院檢察
    署檢察官偵查起訴。
    理  由
一、按依刑事訴訟法第284 條之1 之規定，除簡式審判程序及簡
    易程序及第376 條第1 款、第2 款所列之罪之案件外，第一
    審應行合議審判，復依同法第273 條之1 第1 項之規定，除
    被告所犯為死刑、無期徒刑、最輕本刑為三年以上有期徒刑
    之罪或高等法院管轄第一審案件者外，於第一次審判期日前
    之準備程序進行中，被告先就被訴事實為有罪之陳述時，審
    判長得告知被告簡式審判程序之旨，並聽取當事人、代理人
    、辯護人及輔佐人之意見後，裁定進行簡式審判程序。查被
    告乙○○所犯係死刑、無期徒刑、最輕本刑為三年以上有期
    徒刑以外之罪，其於準備程序中就被訴事實為有罪之陳述，
    經法官告知簡式審判程序之旨，並聽取公訴人、被告之意見
    後，業經本院合議庭依上開規定裁定由受命法官獨任進行簡
    式審判程序，合先敘明。
二、訊據被告乙○○坦承前揭犯罪事實，又被告於前開時、地經
    警查獲後採集之尿液檢體經檢驗，結果呈安非他命類、鴉片
    類陽性反應，此有臺北縣政府警察局偵辦煙毒、麻醉藥品案
    被移送人姓名及代碼對照表、台灣檢驗科技股份有限公司於
    97年6 月11日出具之濫用藥物尿液檢驗報告各1 紙（見臺灣
    板橋地方法院檢察署97年度毒偵字第4886號卷第35頁、第59
    頁）附卷足憑，且有扣案內含微量海洛因之殘渣袋6 個、分
    裝袋44個、吸食器1 組、玻璃球1 個足資佐證，堪認被告前
    開施用第一級毒品海洛因及第二級毒品甲基安非他命之自白
    與事實相符。查被告曾因施用毒品案件，於93年4 月14日，
    經本院以93年度毒聲字第687 號裁定送觀察、勒戒，嗣認有
    繼續施用毒品之傾向，於94年2 月25日，經本院以94年度毒
    聲字第342 號裁定令入戒治處所施以強制戒治，於94年10月
    11日停止處分出所（接續執行前開有期徒刑6 月、拘役30日
    ），並於94年10月14日，經臺灣板橋地方法院檢察署官以94
    年度戒毒偵字第388 號為不起訴處分確定，此有臺灣高等法
    院被告前案紀錄表1 份附卷足憑，其於強制戒治執行完畢釋
    放後，5 年內再犯本案施用第一級毒品海洛因、第二級毒品
    甲基安非他命之罪，核與毒品危害防制條例第23條第2 項之
    規定相符。
三、從而，本案事證已臻明確，被告犯行洵堪認定，自應依法論
    科。
四、核被告乙○○所為，係犯毒品危害防制條例第10條第1 項之
    施用第一級毒品罪、毒品危害防制條例第10條第2 項之施用
    第二級毒品罪。被告施用前後持有第一級毒品海洛因、第二
    級毒品甲基安非他命之低度行為各為其施用之高度行為所吸
    收而不另論罪。被告所為2 罪行，犯意各別，觸犯構成要件
    互異之罪名，自應分論併罰。查被告曾因違反毒品危害防制
    條例案件，於93年11月5 日，經本院以93年度簡字第5052號
    刑事簡易判決判處有期徒刑6 月，93年11月27日判決確定；
    又因贓物案件，於94年5 月30日，經本院以94年度簡字第22
    87號刑事簡易判決判處拘役30日，94年7 月4 日判決確定。
    上開2 罪刑接續執行，刑期起算日期為94年10月11日，指揮
    書執行完畢日期為95年5 月10日，此有臺灣高等法院被告前
    案紀錄表1 份在卷可稽，其受徒刑之執行完畢後，5 年以內
    故意再犯有期徒刑以上本案之罪，應依刑法第47條第1 項之
    規定論以累犯，並依法加重其刑。爰審酌被告施用毒品，足
    以戕害其身心，滋生其他犯罪，惡化治安，嚴重損及公益，
    且被告曾因施用毒品案件，業經觀察、勒戒、強制戒治，仍
    未戒斷其施用毒品之惡習，竟再為本件施用毒品犯行，顯見
    其不思悔改，惟考量施用毒品行為於本質上係屬自我戕害行
    為，反社會性之程度應屬較低及其犯罪後於本院審理中坦承
    犯行，態度尚佳等一切情狀，各量處如主文所示之刑，並定
    其應執行之刑，以資懲儆。
五、扣案之內含微量海洛因而難以析離之殘渣袋6 個，係本案查
    獲之毒品，應依毒品危害防制條例第18條第1 項前段之規定
    ，宣告沒收銷燬；又扣案安非他命吸食器1 組、玻璃球1 個
    ，係供被告為本案犯罪（施用第二級毒品甲基安非他命）所
    用及預備之物，另扣案分裝袋44個，足認係供本案犯罪（施
    第一級毒品海洛因、第二級毒品甲基安非他命）預備之物，
    且均係被告所有，業據其供明無訛，爰依刑法第38條第1 項
    第2 款之規定宣告沒收。
據上論斷，依刑事訴訟法第273 條之1 第1 項、第299 條第1 項
前段，毒品危害防制條例第10條第1 項、第2 項、第23條第2 項
、第18條第1 項前段，刑法第11條前段、第47條第1 項、第51條
第5 款、第38條第1 項第2 款，判決如主文。
本案經檢察官甲○○到庭執行職務。
中    華    民    國    97    年    10    月    30    日
                  刑事第十二庭  法  官  陳鴻清
以上正本證明與原本無異。
如不服本判決應於收受送達後10日內向本院提出上訴書狀。
                                書記官  江文彬
中    華    民    國    97    年    10    月    30    日
附錄本案論罪科刑法條全文：
毒品危害防制條例第10條：
施用第一級毒品者，處六月以上五年以下有期徒刑。
施用第二級毒品者，處三年以下有期徒刑。


司法院資訊處製作；財團法人民間司法改革基金會備份。
